【裁判字號】    91,易緝,197
【裁判日期】    920415
【裁判案由】    竊盜等
【裁判全文】
臺灣臺北地方法院刑事判決                        九十一年度易緝字第一九七號
    公  訴  人  臺灣臺北地方法院檢察署檢察官
    被      告  乙○○
右列被告因竊盜案件，經檢察官提起公訴（九十年度偵字第三０二八號），本院判決
如左：
    主  文
乙○○竊盜，處有期徒刑月，如易科罰金，以佰元折算壹日。
    事  實
一、乙○○於民國八十八年八月四日，在台北市○○區○○路一帶，見路旁停放一台
    車號ＡＵＬ—八八一號重型機車之機車鑰匙未取下，竟基於為自己不法所有之意
    圖，徒手竊取上開機車；得手後，於八十九年九月初將之出借與其弟蔡順玄（另
    經本院以收受贓物罪判處有期徒刑二月，如易科罰金，以三百元折算一日確定）
    ，嗣於九十一年一月二十日二十一時許，蔡順玄騎乘該機車途經臺北縣樹林市○
    ○路六三三號前時，為警查獲，始悉上情。
二、案經臺北市政府警察局大安分局報告臺灣臺北地方院檢察署檢察官偵查起訴。
    理  由
一、訊據被告乙○○矢口否認有何竊盜犯行，辯稱：是「小吳」向我借新台幣（下同
    ）一萬元而把上開機車押在我這裡作為擔保云云。惟查：右揭犯罪事實，業據被
    告於警訊時自白不諱，核與被害人甲○○所稱：前揭機車係伊所有，於八十八年
    八月四日停在臺北市○○區○○路四六巷內失竊，機車鑰匙忘記取下等語之失竊
    情節相符。至被告嗣於偵訊及本院審理時改以上揭情詞置辯，惟始終未能提供「
    小吳」之真實姓名、年籍或其他資料以供本院查明，且被告於偵訊係稱：「小吳
    」是八十九年三、四月間在臺北縣三重市○○○路向其借一萬元並以前開機車為
    質押云云，惟於本院九十二年五月十五日調查時則稱：其是在臺北縣三重市○○
    ○路彰化銀行旁借錢給「小吳」云云，其前後所供「小吳」借錢之地點不符，是
    被告上開辯解尚難遽採。此外，復有車輛竊盜、車牌失竊資料個別查詢報表－查
    詢車輛認可資料、台北市政府警察局萬華分局受理各類案件紀錄表、贓物認領保
    管單等件在卷可憑，本件事證明確，被告犯行堪以認定，應依法論科。
二、核被告所為，係犯刑法第三百二十條第一項之竊盜罪。爰審酌被告犯罪後未坦承
    犯行，然並無前科，素行尚佳，且犯罪情節尚屬輕微等一切情狀，量處如主文所
    示之刑，並諭知易科罰金之折算標準。查被告犯罪後，刑法第四十一條業於九十
    年一月四日修正，同年月十日經統公布施行，該條第一項規定：「犯最重本刑為
    五年以下有期徒刑以下之罪，而受六個月以下有期徒刑或拘役之宣告，因身體、
    教育、職業、家庭之關係或其他正當事由，執行顯有困難者，得以一元以上三元
    以下折算一日，易科罰金。但確因不執行所宣告之刑，難收矯正之效，或難以維
    持法秩序者，不在此限。」比較新舊法之結果，舊法並無更有利於被告，依刑法
    第二條第一項前段規定，應適用裁判時之新法，附此敘明。
據上論斷，應依刑事訴訟法第二百九十九條第一項前段，刑法第二條第一項前段、第
三百二十條第一項、修正後刑法第四十一條第一項前段，罰金罰鍰提高標準條例第一
條前段、第二條，判決如主文。
本案經檢察官戴東麗到庭執行職務
中      華      民      國    九十二    年      四      月     十五     日
                                      臺灣臺北地方法院刑事第四庭
                                          法  官  歐陽漢菁
右正本證明與原本無異。
如不服本判決，應於判決送達後十日內，向本院提出上訴狀。
                                          書記官  沈 芳 君
中      華      民      國    九十二    年      四      月   二十一     日
附錄本案論罪科刑法條
中華民國刑法第三百二十條第一項
意圖為自己或第三人不法之所有，而竊取他人之動產者，為竊盜罪，處五年以下有期
徒刑、拘役或五百元以下罰金。


司法院資訊處製作；財團法人民間司法改革基金會備份。
